Config:
  hfst:
    Gen: ../../../src/generator-gt-norm.hfst
    Morph: ../../../src/analyser-gt-norm.hfst
  xerox:
    Gen: ../../../src/generator-gt-norm.xfst
    Morph: ../../../src/analyser-gt-norm.xfst
    App: lookup

Tests:

# todo:
# Proofread the gold standard (below)
# Then: run analyser, then correct. 


  Noun - ӈано: # Noun 'boat' - full paradigm /Type 23/
     ӈано+N+Sg+Nom: ӈано
     ӈано+N+Sg+Acc: ӈаномʼ
     ӈано+N+Sg+Gen: ӈаноʼ
     ӈано+N+Sg+Dat: ӈанонʼ
     ӈано+N+Sg+Loc: ӈанохона
     ӈано+N+Sg+Abl: ӈаноход
     ӈано+N+Sg+Pros: ӈановна
     ӈано+N+Du+Nom: ӈанохоʼ
     ӈано+N+Du+Acc: ӈанохоʼ
     ӈано+N+Du+Gen: ӈанохоʼ
     ӈано+N+Pl+Nom: ӈаноˮ
     ӈано+N+Pl+Acc: ӈану
     ӈано+N+Pl+Gen: ӈануˮ
     ӈано+N+Pl+Dat: ӈанохоˮ
     ӈано+N+Pl+Loc: ӈанохоˮна
     ӈано+N+Pl+Abl: ӈанохот
     ӈано+N+Pl+Pros: ӈануˮмана    

     ӈано+N+Sg+Tra: ӈаноӈэ
     ӈано+N+Pl+Tra: ӈаноˮӈэ

# Possessive forms 

     ӈано+N+Sg+Nom+PxSg1: ӈанов 
     ӈано+N+Sg+Nom+PxSg2: ӈанор  
     ӈано+N+Sg+Nom+PxSg3: ӈанода 
     ӈано+N+Sg+Nom+PxDu1: ӈаномиʼ
     ӈано+N+Sg+Nom+PxDu2: ӈанориʼ
     ӈано+N+Sg+Nom+PxDu3: ӈанодиʼ
     ӈано+N+Sg+Nom+PxPl1: ӈановаˮ
     ӈано+N+Sg+Nom+PxPl2: ӈанораˮ
     ӈано+N+Sg+Nom+PxPl3: ӈанодоʼ
     ӈано+N+Sg+Acc+PxSg1: ӈанов   
     ӈано+N+Sg+Acc+PxSg1: ӈаноми  
     ӈано+N+Sg+Acc+PxSg2: ӈаномд  
     ӈано+N+Sg+Acc+PxSg3: ӈаномда 
     ӈано+N+Sg+Acc+PxDu1: ӈаномиʼ 
     ӈано+N+Sg+Acc+PxDu2: ӈаномдиʼ
     ӈано+N+Sg+Acc+PxDu3: ӈаномдиʼ
     ӈано+N+Sg+Acc+PxPl1: ӈановаˮ 
     ӈано+N+Sg+Acc+PxPl2: ӈаномдаˮ
     ӈано+N+Sg+Acc+PxPl3: ӈаномдоʼ
     ӈано+N+Sg+Gen+PxSg1: ӈанон   
     ӈано+N+Sg+Gen+PxSg1: ӈанони  
     ӈано+N+Sg+Gen+PxSg2: ӈанонд  
     ӈано+N+Sg+Gen+PxSg3: ӈанонда 
     ӈано+N+Sg+Gen+PxDu1: ӈанониʼ 
     ӈано+N+Sg+Gen+PxDu2: ӈанондиʼ
     ӈано+N+Sg+Gen+PxDu3: ӈанондиʼ
     ӈано+N+Sg+Gen+PxPl1: ӈанонаˮ 
     ӈано+N+Sg+Gen+PxPl2: ӈанондаˮ
     ӈано+N+Sg+Gen+PxPl3: ӈанондоʼ
     ӈано+N+Sg+Dat+PxSg1: ӈанохон   
     ӈано+N+Sg+Dat+PxSg1: ӈанохони  
     ӈано+N+Sg+Dat+PxSg2: ӈанохонд  
     ӈано+N+Sg+Dat+PxSg3: ӈанохонда 
     ӈано+N+Sg+Dat+PxDu1: ӈанохониʼ 
     ӈано+N+Sg+Dat+PxDu2: ӈанохондиʼ
     ӈано+N+Sg+Dat+PxDu3: ӈанохондиʼ
     ӈано+N+Sg+Dat+PxPl1: ӈанохонаˮ 
     ӈано+N+Sg+Dat+PxPl2: ӈанохондаˮ
     ӈано+N+Sg+Dat+PxPl3: ӈанохондоʼ
     ӈано+N+Sg+Loc+PxSg1: ӈанохонан   
     ӈано+N+Sg+Loc+PxSg1: ӈанохонани  
     ӈано+N+Sg+Loc+PxSg2: ӈанохонанд  
     ӈано+N+Sg+Loc+PxSg3: ӈанохонанда 
     ӈано+N+Sg+Loc+PxDu1: ӈанохонаниʼ 
     ӈано+N+Sg+Loc+PxDu2: ӈанохонандиʼ
     ӈано+N+Sg+Loc+PxDu3: ӈанохонандиʼ
     ӈано+N+Sg+Loc+PxPl1: ӈанохонанаˮ 
     ӈано+N+Sg+Loc+PxPl2: ӈанохонандаˮ
     ӈано+N+Sg+Loc+PxPl3: ӈанохонандоʼ
     ӈано+N+Sg+Abl+PxSg1: ӈаноходан   
     ӈано+N+Sg+Abl+PxSg1: ӈаноходани  
     ӈано+N+Sg+Abl+PxSg2: ӈаноходанд  
     ӈано+N+Sg+Abl+PxSg3: ӈаноходанда 
     ӈано+N+Sg+Abl+PxDu1: ӈаноходаниʼ 
     ӈано+N+Sg+Abl+PxDu2: ӈаноходандиʼ
     ӈано+N+Sg+Abl+PxDu3: ӈаноходандиʼ
     ӈано+N+Sg+Abl+PxPl1: ӈаноходанаˮ 
     ӈано+N+Sg+Abl+PxPl2: ӈаноходандаˮ
     ӈано+N+Sg+Abl+PxPl3: ӈаноходандоʼ
     ӈано+N+Sg+Pros+PxSg1: ӈановнан   
     ӈано+N+Sg+Pros+PxSg1: ӈановнани  
     ӈано+N+Sg+Pros+PxSg2: ӈановнанд  
     ӈано+N+Sg+Pros+PxSg3: ӈановнанда 
     ӈано+N+Sg+Pros+PxDu1: ӈановнаниʼ 
     ӈано+N+Sg+Pros+PxDu2: ӈановнандиʼ
     ӈано+N+Sg+Pros+PxDu3: ӈановнандиʼ
     ӈано+N+Sg+Pros+PxPl1: ӈановнанаˮ 
     ӈано+N+Sg+Pros+PxPl2: ӈановнандаˮ
     ӈано+N+Sg+Pros+PxPl3: ӈановнандоʼ
     ӈано+N+Du+Nom+PxSg1: ӈанохоюн  
     ӈано+N+Du+Nom+PxSg2: ӈанохоюд  
     ӈано+N+Du+Nom+PxSg3: ӈанохоюда 
     ӈано+N+Du+Nom+PxDu1: ӈанохоюниʼ
     ӈано+N+Du+Nom+PxDu2: ӈанохоюдиʼ
     ӈано+N+Du+Nom+PxDu3: ӈанохоюдиʼ
     ӈано+N+Du+Nom+PxPl1: ӈанохоюнаˮ
     ӈано+N+Du+Nom+PxPl2: ӈанохоюдаˮ
     ӈано+N+Du+Nom+PxPl3: ӈанохоюдоʼ
     ӈано+N+Du+Acc+PxSg1: ӈанохоюн  
     ӈано+N+Du+Acc+PxSg2: ӈанохоюд  
     ӈано+N+Du+Acc+PxSg3: ӈанохоюда 
     ӈано+N+Du+Acc+PxDu1: ӈанохоюниʼ
     ӈано+N+Du+Acc+PxDu2: ӈанохоюдиʼ
     ӈано+N+Du+Acc+PxDu3: ӈанохоюдиʼ
     ӈано+N+Du+Acc+PxPl1: ӈанохоюнаˮ
     ӈано+N+Du+Acc+PxPl2: ӈанохоюдаˮ
     ӈано+N+Du+Acc+PxPl3: ӈанохоюдоʼ
     ӈано+N+Du+Gen+PxSg1: ӈанохоюн  
     ӈано+N+Du+Gen+PxSg2: ӈанохоют  
     ӈано+N+Du+Gen+PxSg3: ӈанохоюта 
     ӈано+N+Du+Gen+PxDu1: ӈанохоюниʼ
     ӈано+N+Du+Gen+PxDu2: ӈанохоютиʼ
     ӈано+N+Du+Gen+PxDu3: ӈанохоютиʼ
     ӈано+N+Du+Gen+PxPl1: ӈанохоюнаˮ
     ӈано+N+Du+Gen+PxPl2: ӈанохоютаˮ
     ӈано+N+Du+Gen+PxPl3: ӈанохоютоʼ
     ӈано+N+Pl+Nom+PxSg1: ӈанун   
     ӈано+N+Pl+Nom+PxSg2: ӈануд   
     ӈано+N+Pl+Nom+PxSg3: ӈануда  
     ӈано+N+Pl+Nom+PxDu1: ӈануниʼ 
     ӈано+N+Pl+Nom+PxDu2: ӈанудиʼ 
     ӈано+N+Pl+Nom+PxDu3: ӈанудиʼ 
     ӈано+N+Pl+Nom+PxPl1: ӈанунаˮ 
     ӈано+N+Pl+Nom+PxPl2: ӈанудаˮ 
     ӈано+N+Pl+Nom+PxPl3: ӈанудоʼ 
     ӈано+N+Pl+Acc+PxSg1: ӈанун   
     ӈано+N+Pl+Acc+PxSg2: ӈануд   
     ӈано+N+Pl+Acc+PxSg3: ӈануда  
     ӈано+N+Pl+Acc+PxDu1: ӈануниʼ 
     ӈано+N+Pl+Acc+PxDu2: ӈанудиʼ 
     ӈано+N+Pl+Acc+PxDu3: ӈанудиʼ 
     ӈано+N+Pl+Acc+PxPl1: ӈанунаˮ 
     ӈано+N+Pl+Acc+PxPl2: ӈанудаˮ 
     ӈано+N+Pl+Acc+PxPl3: ӈанудоʼ 
     ӈано+N+Pl+Gen+PxSg1: ӈануˮн  
     ӈано+N+Pl+Gen+PxSg2: ӈанут   
     ӈано+N+Pl+Gen+PxSg3: ӈанута  
     ӈано+N+Pl+Gen+PxDu1: ӈануˮниʼ
     ӈано+N+Pl+Gen+PxDu2: ӈанутиʼ 
     ӈано+N+Pl+Gen+PxDu3: ӈанутиʼ 
     ӈано+N+Pl+Gen+PxPl1: ӈануˮнаˮ 
     ӈано+N+Pl+Gen+PxPl2: ӈанутаˮ 
     ӈано+N+Pl+Gen+PxPl3: ӈанутоʼ 
     ӈано+N+Pl+Dat+PxSg1: ӈанохоˮн 
     ӈано+N+Pl+Dat+PxSg2: ӈанохот 
     ӈано+N+Pl+Dat+PxSg3: ӈанохота 
     ӈано+N+Pl+Dat+PxDu1: ӈанохоˮниʼ 
     ӈано+N+Pl+Dat+PxDu2: ӈанохотиʼ 
     ӈано+N+Pl+Dat+PxDu3: ӈанохотиʼ 
     ӈано+N+Pl+Dat+PxPl1: ӈанохоˮнаˮ 
     ӈано+N+Pl+Dat+PxPl2: ӈанохотаˮ 
     ӈано+N+Pl+Dat+PxPl3: ӈанохотоʼ 
     ӈано+N+Pl+Loc+PxSg1: ӈанохоˮнан  
     ӈано+N+Pl+Loc+PxSg2: ӈанохоˮнат  
     ӈано+N+Pl+Loc+PxSg3: ӈанохоˮната 
     ӈано+N+Pl+Loc+PxDu1: ӈанохоˮнаниʼ
     ӈано+N+Pl+Loc+PxDu2: ӈанохоˮнатиʼ
     ӈано+N+Pl+Loc+PxDu3: ӈанохоˮнатиʼ
     ӈано+N+Pl+Loc+PxPl1: ӈанохоˮнанаˮ
     ӈано+N+Pl+Loc+PxPl2: ӈанохоˮнатаˮ
     ӈано+N+Pl+Loc+PxPl3: ӈанохоˮнатоʼ
     ӈано+N+Pl+Abl+PxSg1: ӈанохотан 
     ӈано+N+Pl+Abl+PxSg2: ӈанохотат 
     ӈано+N+Pl+Abl+PxSg3: ӈанохотата 
     ӈано+N+Pl+Abl+PxDu1: ӈанохотаниʼ
     ӈано+N+Pl+Abl+PxDu2: ӈанохотатиʼ
     ӈано+N+Pl+Abl+PxDu3: ӈанохотатиʼ
     ӈано+N+Pl+Abl+PxPl1: ӈанохотанаˮ
     ӈано+N+Pl+Abl+PxPl2: ӈанохотатаˮ
     ӈано+N+Pl+Abl+PxPl3: ӈанохотатоʼ
     ӈано+N+Pl+Pros+PxSg1: ӈануˮманан  
     ӈано+N+Pl+Pros+PxSg2: ӈануˮманат  
     ӈано+N+Pl+Pros+PxSg3: ӈануˮманата 
     ӈано+N+Pl+Pros+PxDu1: ӈануˮмананиʼ
     ӈано+N+Pl+Pros+PxDu2: ӈануˮманатиʼ
     ӈано+N+Pl+Pros+PxDu3: ӈануˮманатиʼ
     ӈано+N+Pl+Pros+PxPl1: ӈануˮмананаˮ
     ӈано+N+Pl+Pros+PxPl2: ӈануˮманатаˮ
     ӈано+N+Pl+Pros+PxPl3: ӈануˮманатоʼ
